臺灣桃園地方法院民事簡易判決
110年度桃簡字第1241號
原      告  安購科技貿易有限公司

法定代理人  張嘉珮  


訴訟代理人  徐志銘  
被      告  林子平  

上列當事人間請求返還車輛等事件，本院於民國111 年1 月5日
言詞辯論終結，判決如下：
    主    文
一、被告應將TOYOTA廠牌、車型為WISH之車牌號碼000-0000號自
    用小客車壹輛返還予原告。
二、被告應自民國一○九年十月二十四日起至返還本判決主文第
    一項所示車輛之日止，按日給付原告新臺幣500元。
三、被告應給付原告新臺幣4,400元。
四、訴訟費用由被告負擔。
五、本判決第一項、第三項得假執行。
六、本判決第二項到期部分得假執行。
    事實及理由
壹、程序部分：
    按簡易訴訟之訴狀送達後，原告不得將原訴變更或追加他訴
    ，但擴張或減縮應受判決事項之聲明者，不在此限，民事訴
    訟法第436 條第2 項適用第255 條第1 項但書第3 款定有明
    文。經查，原告起訴請求：「㈠被告應將TOYOTA廠牌、車型
    為WISH之車牌號碼000-0000號自用小客車1輛返還予原告及
    應自民國109年10月24日起至返還上開車輛之日止，按日給
    付原告新臺幣（下同）500元之租金暨違約金50,000元。㈡被
    告應繳清上開車輛之罰緩、行政規費及稅款。㈢願供擔保，
    請准宣告假執行」（見本院卷第4 頁），後於111 年1 月5
    日言詞辯論期日變更訴之聲明為：「㈠被告應將TOYOTA廠牌
    、車型為WISH之車牌號碼000-0000號自用小客車1輛返還予
    原告。㈡被告應自109年10月24日起至返還上開車輛之日止，
    按日給付原告500元。㈢被告應給付原告4,400元。㈣願供擔保
    ，請准宣告假執行」（見本院卷第50頁），被告就變更後聲
    明㈡部分係捨棄違約金50,000元之請求，核為減縮應受判決
    事項之聲明；就變更後聲明㈢部分，則係特定請求之罰緩金
    額，應屬擴張應受判決事項之聲明，揆諸首揭規定，與法均
    尚無不合，應予准許。
貳、實體部分：
一、原告主張：被告於109 年10月23 日向原告承租TOYOTA廠牌
    、車型為WISH之車牌號碼000-0000號自用小客車1輛（下稱
    系爭車輛），兩造簽定汽車租購合約（下稱系爭合約），約
    定租賃期間自109年10月24日起至111年10月23日止，並約定
    租金每日500元，然被告承租系爭車輛迄今未曾依約繳納租
    金，復積欠如附表所示之交通違規罰緩4,400元未繳納，原
    告遂於110年4月15日通知被告終止系爭合約，然被告屢經原
    告催討，被告均置之不理。爰依租賃之法律關係，提起本件
    訴訟，並聲明：如主文第1 項至第3 項所示。
二、被告則以：交通違規罰鍰部分我同意給付，系爭車輛我也願
    意還給原告，租金部分也願意給付，但系爭車輛在使用上有
    一些問題存在，所以每日租金500元過高等語，資為抗辯，
    並聲明：原告之訴駁回。
三、本院得心證之理由：
　㈠原告主張之前述事實，業據其提出汽車租購合約、存證信函
    、交通違規罰鍰明細資訊及通訊軟體對話紀錄等（見本院卷
    第9至20頁、第31至34頁）為憑，經核與其所述相符；而被
    告對於其與原告之間有締結系爭合約及租用系爭車輛，且未
    曾繳納租金及如附表所示之交通違規罰緩部分亦不爭執（見
    本院卷第50頁背面），是本院綜合本件調查證據之結果及全
    辯論意旨，堪信原告之主張為真實。
　㈡至被告雖以前詞置辯。惟查，系爭合約上明確記載每日租金
    為500元，被告同意該等約定並在系爭合約上署名（見本院
    卷第9頁），復觀諸兩造之通訊軟體對話紀錄，亦僅有原告
    多次向被告催討租金費用、交通違規罰緩及系爭車輛，而未
    見被告曾向原告反應系爭車輛有何問題而應減少租金等情，
    有通訊軟體對話紀錄（見本院卷第13至16頁）在卷可參，是
    被告空言泛稱系爭車輛使用有問題，租金費用過高云云，復
    無提供任何事證為憑，則其上開所辯，自非可取。
四、綜上所述，原告依租賃之法律關係，聲明請求如主文第1 項
    至第3項所示，為有理由，應予准許。
五、本件原告勝訴部分係依簡易程序所為被告敗訴之判決，爰依
    民事訴訟法第389 條第1 項第3 款之規定，依職權宣告假執
    行。至原告雖聲明願供擔保請准宣告假執行，惟本院既已職
    權宣告假執行，原告此部分聲請，核僅為促請本院職權發動
    ，自無庸另為准駁之諭知。
六、本件事證已臻明確，兩造其餘主張、陳述及所提之證據，經
    審酌判決結果並無影響，爰不逐一論述，附此敘明。
七、訴訟費用負擔之依據：民事訴訟法第78條。
中　　華　　民　　國　　111 　年　　1 　　月　　21　　日
                  桃園簡易庭  法  官  顏嘉漢
以上為正本係照原本作成。
如不服本判決，應於送達後20日內，向本院提出上訴狀並表明上
訴理由，如於本判決宣示後送達前提起上訴者，應於判決送達後
20日內補提上訴理由書（須附繕本）。
如委任律師提起上訴者，應一併繳納上訴審裁判費。   
中　　華　　民　　國　　111 　年　　1 　　月　　21　　日
                              書記官  楊上毅
附表：
編號 違規日 罰緩金額 （新臺幣） 1 109年11月23日 2,000元 2 109年11月27日 600元 3 110年1月20日 600元 4 110年2月20日 1,200元